Conservation régionale des monuments historiques d'Île-de-France: programmation et conduite de travaux sur des édifices publics (1956-1993)
Archives nationales
- Dossiers de travaux, 1962-1998; 20110282/14-20110282/74
  - Paris, 1970-1998; 20110282/14-20110282/59
    - Archives nationales, 1974-1998; 20110282/15-20110282/21
      - Centre d'accueil et de recherche des Archives nationales (CARAN), 1974-1998; 20110282/16-20110282/21
        - Démolition des immeubles 3, 5, 7, 9 et 11 rue des Quatre Fils, 1974-1989; 20110282/16
        - Programme architectural, 1983; 20110282/17
        - Sondages, 20110282/17
        - Marché de maîtrise d’œuvre, 1984; 20110282/17
        - Permis de construire, plans, 1984; 20110282/17
        - APD, 1984; 20110282/17
        - Suivi de chantier, 1985-1988; 20110282/18
          notes
          correspondance
          comptes rendus de réunion
          bilans
          rapport de fin de travaux
        - Mission de contrôle technique, 1984-1987; 20110282/18
          marché
          rapports
        - 1% décoration, 1984-1989; 20110282/18
          APS
          projets choisis (Mecarelli, Gaucher, Theimer et Old)
          marchés
        - Suivi des travaux, par lot, 1986-1989; 20110282/19
        - DOE, 1986-1988; 20110282/20
        - Désordres et dysfonctionnements, 1988-1997; 20110282/21
          couverture et façades (1988-1997)
          système de chauffage et de ventilation (1988-1995)
          mobilier intégré (1987-1992)
          plafonds et planchers (1991)
          spots (1991-1992)
        - Expertise judiciaire sur les désordres affectant le bâtiment, 1996-1998; 20110282/21
          20110282/21: Cet article contient des dossiers postérieurs au transfert de la conduite des travaux de la Conservation régionale des monuments historiques au Service national des travaux créé en 1990 mais comme il s'agit des suites du chantier de construction du CARAN il a paru plus normal de les classer dans ce versement.
        - Paiement des honoraires de la maîtrise d’œuvre et du BET, 1991-1993; 20110282/21
    - Bibliothèque nationale, 1976-1987; 20110282/22
      - Rénovation du musée du département des médailles, 1976
      - Restauration des fresques de la galerie Mazarine, 1977
      - Travaux de couverture du magasin central, 1982
      - Aménagement des immeubles à l’angle des rues Vivienne et des Petits-Champs, 1982-1985
      - Aménagement dans l’aile Richelieu du service d’accueil des lecteurs, de la salle des microfiches et de la salle de lecture de la réserve, 1986-1987
        DCE.
    - Bibliothèque de l'Arsenal, 1982-1984; 20110282/23
      - Ravalement de la façade sur le boulevard Morland
    - Cathédrale Notre-Dame de Paris, 1980-1988; 20110282/23
      - Remise en état du 6ème contrefort de l’abside, 1980-1982
      - Remise en état du faîtage du transept sud, 1982-1984
      - Nettoyage et remise en état des dernières travées droites jusqu’à l’abside, 1982-1984
      - Devis d’inventaire concernant les boiseries et ferronneries du positif de la tribune d’orgue, 1983-1984
      - Restauration du grand orgue, 1983-1985
      - Restauration de vitraux de la tour sud, d’une baie haute du cœur et de deux panneaux du cloître, 1988
    - Chapelle expiatoire, 1982-1984; 20110282/23
      - Réfection des grilles des galeries, 1982
      - Remise en état de la façade de l’entrée principale du monument coté rue Pasquier, 1984
    - Collège de France, 1970-1985; 20110282/23
      - Aménagement de laboratoires, 1970
        Plans.
      - Construction d’une annexe au 3 rue d’Ulm, 1972-1985
      - Aménagement de laboratoires, 1982-1983
    - Conciergerie, 1976-1988; 20110282/24
      - Restauration et réaménagement de la partie révolutionnaire (dossier photographique)
    - Conservatoire national supérieur d'art dramatique (CNSAD), 20110282/24-20110282/26
      - Travaux de sécurité et de surélévation, 1976
      - Chauffage, 1983
      - 1976-1988, 20110282/24
      - Restauration de la salle de spectacle et restructuration de la scène, 1976-1988; 20110282/24
        - Avant-projets, 1984
        - Architecture intérieure, 1984
          Relevés.
        - Plans, 1984-1986
      - 1984-1987, 20110282/25
        - Marchés de travaux
      - 1988-1990, 20110282/26
        - Marchés de travaux et réception des travaux
    - Conservatoire national supérieur de musique, 1970-1989; 20110282/27
      - Bâtiment Madrid, 1982-1985
        Aménagement d’une unité de concours et de studios de musique dans les combles.
      - Amélioration de l’acoustique des salles d’enseignement musical, 1982
      - Création de deux salles souterraines sous les jardins, 1983-1984
      - Restauration de l’orgue, 1983
      - Transformation du chauffage central à vapeur pour l’alimentation en eau chaude, 1983
    - Ecole militaire, 1970-1989; 20110282/27
      - Travaux divers de rénovation, 1970-1982
      - Bâtiment 001, 1979-1981
        Restauration des couvertures des terrassons nord et ouest, restauration et protection de la corniche, des balustrades et réfection du chéneau, façade Champ de mars Bâtiment M: réfection des toitures.
      - Bâtiment A, 1981
        Restauration des lucarnes en plomb du dôme.
      - Bâtiments A1 et 001, 1979-1984
        Réparation de corniches et balustrades.
      - Bâtiment 002, 1984
      - Restauration des maçonneries et réfection de l’étanchéité du bâtiment 004, restauration de la guérite du garde à cheval, déplacement de la statue de Louis XV, 1983-1984
      - Bâtiment 011, 1983-1985
        Réparation de la charpente et de la couverture de l’aile nord-est (1983)
        Recouvrement d’entablement de corniches, réception des eaux pluviales du dôme et peinture et vitrerie des lucarnes (1983-1985)
        Travaux complémentaires de pierre de taille sur l’acrotère et la corniche du dôme (1984)
      - Bâtiment 022, 1986-1987
        Restauration des couvertures.
      - Bâtiment A1 et 001, 1988-1989
        Réparation des corniches et de la balustrade.
      - Bâtiment 044, 1988-1989
        Restauration des maçonneries hautes et des couvertures.
      - Commission interministérielle de rénovation, 1984-1989
      - Travaux divers, 1988-1989
    - Ecole nationale supérieure des Beaux-Arts (ENSBA), 1970-1989; 20110282/27
      - Restauration des éléments restant au centre de la cour Bonaparte, 1981
      - Restauration de la cour Bonaparte, 1983
      - Aménagement de l’atelier des matériaux nouveaux, 1983-1984
      - Aménagement d’un espace d’animation au rez-de-chaussée du palais des études, 1982-1984
      - Remise en état de la verrière du Palais des Etudes, 1983
      - Réfection amphithéâtre n°3, 1983
      - Réfection de la verrière de l’atelier de sculpture, 1987
      - Reprise des structures façade quai Malaquais après ravalement, 1988
      - Restauration de la peinture de Paul Delaroche dans l’amphithéâtre d’Honneur, 1988
      - Réfection d’un amphithéâtre du bâtiment des Loges, 1982-1984
      - Couverture du bâtiment fond de cour 15 quai Malaquais versant sud, 1985
    - Ecole nationale supérieure de création industrielle (ENSCI) - Ateliers de création industrielle, 1982-1991; 20110282/28-29
      - 1982-1991, 20110282/28
        - Aménagements provisoires, 1982
        - Diagnostic des structures, 1983-1985
        - 1985-1991
        - Aménagement d’une plate-forme fonctionnelle (les ateliers), 1985
      - 1983-1990, 20110282/29
        - Aménagement des ateliers (1983-1985) et extension (1989), 1983-1989
          Plans et diagnostic technique.
        - Chauffage, 1987
          DOE.
        - Cloisonnement des ailes nord et sud, 1988
        - Extension de la plate-forme fonctionnelle, 1989
        - Réhabilitation du bâtiment Saint-Sabin, 1990
    - Grand Palais, 1969-1990; 20110282/30-20110282/31
      - 1969-1988, 20110282/30
        - Programmation, études et travaux
      - 1982-1990, 20110282/31
        - Réfection des façades en pierre après purge, 1982-1983
        - Réfection de la couverture de la grande nef, 1984-1985
        - Rénovation des locaux de la conservation du Grand Palais, 1985
        - Réfection des couvertures et verrières, 1987
        - Réfection de balustrades et corniches, 3ème et 4ème travées à gauche de l’entrée des Galeries nationales, 1988
        - Réfection des sanitaires, 1988
        - Galeries nationales, 1989
          Aménagement du hall d’entrée.
        - Schéma directeur général, 1989
        - Mission relative au classement du fonds documentaire
          rapport, [1989]
        - Réfection de la couverture et des verrières de la nef, 1990
    - Hôpital de la Salpêtrière, 1987; 20110282/31
      - Modernisation du laboratoire de biochimie
        plans
    - Hôtel de Croisilles, 1982-1988; 20110282/32-20110282/33
      - 1982-1988, 20110282/32
        - Remise en état de la couverture et modification de l’aile droite, 1982-1983
        - Remise en état de l’édifice et aménagement de la bibliothèque et des archives des monuments historiques, première phase, 1984-1988
          Laboratoires et studios photographiques.
        - APD, dossiers de travaux, correspondance, 1985-1986
      - 1985-1988, 20110282/33
        - Remise en état et aménagement de la bibliothèque et des archives des monuments historiques, 1985-1988
          CCTP (1985)
          DOE (1988)
    - Hôtel Kunsky, 1982-1988; 20110282/33
      - Façade sur jardin, 1982-1984
        Ravalement (1983)
        Restauration de deux statues sur le perron (1982-1984)
    - Hôtel national des Invalides, 1979-1989; 20110282/34
      - Extension des douves, 1979-1983
      - Reconstitution du jardin de l’Intendant, 1980-1981
      - Restauration des statues de Mars et de Minerve, par Coustou, 1982-1984
      - Relogement de l’Inspection de l’armement nucléaire, 1981
      - Restauration des groupes de chevaux aux angles sud-ouest et sud-est de la cour d’honneur, 1982-1984
      - Réfection des toitures et superstructures, 1982-1987
        Secteur I2B dans l’aile située au sud de la cour de la Valeur (1984)
        Secteurs F1, F3, E1, E3 (1982)
        H1 et H2 (1984-1987)
        D2 N1O1 (1982)
        I1B et I2 (1983-1985)
        Secteur M aile Robert de Cotte (1983)
      - Restauration des pavillons d’entrée 6 boulevard des Invalides et réaménagement de l’entrée principale de l’Institution nationale des Invalides, d'un logement et d'un pavillon, 1985-1986
      - Restauration du décor de la coupole centrale du dôme et de ses pendentifs, 1989
      - Aménagement de l’angle sud-est des Invalides, 1989
      - Musée des plans reliefs, 1986-1990; 20110282/35
        - Aménagement du Musée des plans reliefs dans les combles de l’église Saint-Louis, 1986-1990
          Travaux préliminaires d’infrastructure (1986)
          Études préalables (1987-1989)
          APD, CCTP, plans (1987-1990)
      - Eglise royale, 1986-1989; 20110282/35
        - Restauration du dôme, du lanternon et de la flèche (couverture et dorure)
    - Hôtel Salé (musée Picasso), 1983-1988; 20110282/36-20110282/37
      - 1983-1988, 20110282/36
        - Réfection du balcon nord-est, 1988
        - Restauration extérieure des façades rue de Thorigny et des Coutures Saint-Gervais, 1983-1984
        - Restauration de l’escalier d’honneur, 1983-1985
        - Restauration de la cour d’honneur et travaux divers, 1984
        - Construction du musée national Picasso, 1985-1986
          DOE 1/2.
      - 1985-1986, 20110282/37
        - Construction du musée national Picasso
          DOE 2/2
    - Hôtel de Vigny, 1980-1986; 20110282/38
      - Reconstruction du sous-sol jardin et restauration du clos et du couvert, 1980
        Plans, marchés.
      - Aménagement intérieur, 1980
        PEO.
      - Installation de l’Inventaire général, 1983-1986
        Marchés.
    - Lycée Lamartine, 1983-1984; 20110282/39
      - Restauration du salon
        rapports, correspondance, devis, plans, photographies
    - Manufacture des Gobelins, 1980-1987; 20110282/39
      - Réfection d’un appartement, 1980
      - Travaux de confortation du bâtiment K, 1984
      - Remise en état des maçonneries de la façade nord, 1987
    - Mobilier national, 1987-1989; 20110282/39
      - Remise en état des corniches et des moulures
    - Ministère de la Culture, 1980-1989; 20110282/39
      - 4 rue de la Banque, 1983-1987
        - Plans, 1983
        - Travaux d’aménagement, 1987
      - 27 avenue de l'Opéra, 1982-1984
        - Projet de création de bureaux et de salles de réunion
      - 65, rue de Richelieu, 1987-1989
        - Projet d’aménagement d’un immeuble
    - Musée Delacroix, 1984; 20110282/39
      - Travaux de grosses réparations et travaux sur l’escalier du jardin
    - Musée d'Ennery, 1987; 20110282/39
      - Remise en état du jardin intérieur
    - Palais de la Porte Dorée, Musée des arts africains et océaniens, 1982-1988; 20110282/39
      - Sorties de secours pour les handicapés, 1983
      - Restauration des couvertures et terrasses, 1982-1987
      - Ravalement des poteaux du péristyle, 1984-1985
      - Réfection des aquariums, 1985-1988
      - Rénovation de la salle centrale, 1986-1988
      - Travaux sur la toiture, 1988
      - Réfection de l’étanchéité du lanterneau central, 1988
      - Réfection des terrasses et couvertures côté nord, 1988
    - Musée national des arts et traditions populaires, 1988; 20110282/39
      - Réfection des portes d’entrée
    - Musée d'Orsay, 1988; 20110282/39
      - Réfection des portes d’entrée
    - Musée Guimet, 1982-1989; 20110282/40
      - Ravalement et restauration des façades, 1982-1986
      - Aménagement de la salle centrale du rez-de-chaussée, salle d’art khmer, 1983
      - Aménagement d’un logement pour le gardien chef à l’annexe du musée et travaux divers de sécurité incendie, 1983
      - Rénovation de la bibliothèque et aménagement des salles annexes, 1983-1985
      - Création d’accès pour les handicapés, 1983-1985
      - Aménagement des grilles de clôture et travaux de miroitferie en façade, 1987
      - Réaménagement de l’annexe 19 avenue d’Iéna pour y créer un musée du bouddhisme chinois et japonais, 1988-1989
      - Aménagement des salles Népal-Tibet, 1988-1989
    - Musée Gustave Moreau, 1987-1988; 20110282/40
      - Travaux d’assainissement
    - Musée Jean-Jacques Henner, 1987-1988; 20110282/40
      - Mise en place d’une protection anti-intrusion au droit des mitoyens et d’une détection incendie, 1987-1988
      - Travaux de couverture, 1987-1988
    - Musée national du Moyen-Age, Thermes et Hôtel de Cluny, 1978-1989; 20110282/41
      - Cour de la Verrière, aménagement, 1978-1979
      - Réaménagement des salles 12, 13 et 14, 1980-1982
      - Remise en état des locaux d’accueil du public, 1983
      - Restauration des lucarnes et parties dangereuses des façades sur la cour d’honneur, 1983-1984
      - Restauration de la palestre, 1983-1985
      - Aménagement de l’entrée du public, 1984
      - Altération du portail d’entrée, 1984
      - Restauration des corniches sculptées Cour d’honneur, 1986
      - Mise hors d’eau du versant ouest de l’aile nord et de son retour versant nord, 1985-1986
      - Consolidation du tepidarium et du mur nord du caldarium, 1985-1987
      - Consolidation des ruines du caldarium, 1985-1988
      - Consolidation du pignon nord de la chapelle, 1987-1988
      - Restauration et aménagement de la salle n° 9, 1987
      - Aménagement de l’appartement de fonction, 1988
      - Réfection des maçonneries de la façade nord, 1988
      - Consolidation de la souche centrale, aile est, 1989
      - Etude de programmation, 1986-1989
    - Musée Nissim de Camondo, 1984-1987; 20110282/42
      - Rénovation des installations de chauffage, 1984
      - Entretien du mur mitoyen côté 65 rue Monceau, 1985
      - Réfection des couvertures du musée, 1985-1986
      - Ravalement de façades de l’hôtel sur le parc Monceau et sur le jardin, 1987
    - Musée Rodin, 1982-1988; 20110282/42
      - Restauration de la façade d’entrée y compris retour partiel, façade latérale de droite, 1982
      - Restauration des façades du portail d’entrée, 1982-1983
      - Restructuration du musée, dont APD, 1982-1989
      - Achèvement de la réfection de la façade principale sur cour et de la façade latérale ouest, 1983-1986
      - Réfection de la façade sur cours entrée nord, 1985
      - Restauration de la façade sur le boulevard des Invalides, 1988
      - Réfection des menuiseries façades sud, ouest et est, 1988
    - Observatoire de Paris, 1976-1990; 20110282/42
      - Construction du bâtiment B, 1976
      - Aménagement d’un poste de transformation, 1982
      - Rénovation des ateliers d’artistes n° 6, 7 et 8, 1987-1990
    - Opéra Comique, Salle Favart, 1982-1989; 20110282/43
      - Plans (s.d.)
      - Création d’un ensemble sonorisation vidéo et interphonie, remplacement du jeu d’orgue et création de quatre locaux « jeu d’orgue », « sono », « vidéo » et « matériels » au 3ème balcon, 1982
      - Remise en état de la salle et de ses annexes, 1982-1983
      - Aménagement d’une cafétéria du personnel au sous-sol, 1982
      - Magasins de décors de l’Opéra comique boulevard Berthier: aménagement d’une salle de répétitions dans l’atelier de peinture, 1983
      - Réfection d’armoires électriques en sous-sol, alimentation et rééquipement des armoires de la salle et des loges des 2ème et 3ème étages: CCTP, 1986
      - Amélioration de l’acoustique de la salle, 1988-1989
    - Opéra Garnier, 1977-1990; 20110282/43-20110282/44
      - 1977-1989, 20110282/43
        - Installation des bureaux de la régie de la danse, 1977-1979
        - Construction d’un local de produits dangereux au magasin de décors, 1981-1983
        - Peinture des pourtours de la salle, 1982
        - Restauration des peintures et menuiseries extérieures côté rues Scribe et Auber, 1982
        - Changement des moteurs des équipements scéniques, 1982
        - Remplacement du rideau d’avant-scène, 1982
        - Agrandissement de la fosse d’orchestre, 1982
        - Restauration de la salle des spectacles, 1982-1983
        - Restauration du graphisme « Académie nationale de musique » en façade de l’Opéra, 1982
        - Remise en état des façades D et F (Haussmann), 1982
        - Réfection de la couverture de la partie administration, 1982
        - Remise en état de la Rotonde Zambelli, 1982-1983
        - Révision des menuiseries extérieures sur les rues Gluck et Halévy, 1983
        - Travaux de ventilation de la salle de l’Opéra de Paris, 1983
        - Rénovation des installations d’équipements scéniques, 1983
      - 1984-1990, 20110282/44
        - Aménagement de la salle Lifar, 1984
        - Aménagement des locaux de la présidence, 1985-1986
        - Remplissage anticorrosion des structures de la cage de scène, 1985-1986
        - Réfection des couvertures côté administration rue Halévy et rotonde Chauviré, 1985
        - Remplacement de la machinerie du rideau de fer, 1985-1988
        - Réfection des colonnes rostrales (1986), de l’installation de sonorisation (1987), des ateliers d’accessoires (1987-1988), du grand lustre (1987-1989), de la couverture de la Rotonde Zambelli (1988-1989), 1986-1989
        - Réaménagement et extension de la bibliothèque-musée, 1989-1990
    - Palais de Chaillot, 1978-1989; 20110282/45-20110282/46
      - Parvis, 1982-1988; 20110282/45
        - Remise en eau et réfection des bassins du parvis, 1982-1983
        - Mise en place d’un traitement anti-graffiti sur les abords du parvis, 1987
        - Travaux de sécurité, réfection des grands groupes de sculptures de bronze, réfection des socles des statues, 1986-1988
      - Aile de Paris, 1980-1987; 20110282/45
        - Pavillon d’about: réaménagement, 1980-1981
        - Remise en état des corniches, 1983-1985
        - Pavillon de tête: réfection, 1985-1987
        - Rénovation des châssis verticaux sur jardins, 1985-1986
        - Restauration des dallages du parvis et ravalement de la façade de part et d’autre de la porte dorée, 1986-1987
        - Musée des monuments français, 1984-1989
          - Reconstitution de maquettes et de moulages, 1984-1986
          - Création d’un atelier enfants-parents, 1986-1987
          - Restauration de peintures murales, 1989
        - Théâtre national de Chaillot, 1972-1989
          - Rénovation et adaptation, 1972-1975
          - Rénovation des gradins de la grande salle, 1983-1985
          - Réfection des cintres, 1984
          - Aménagement de la fosse d’orchestre pour l’amélioration de la courbe de visibilité de la salle, 1984-1986
          - Equipements techniques nécessaires à la manutention et au stockage des gradins et rehausses, 1985
          - Finition des dernières herses équilibrées et modifications d’équipement scéniques, 1985
          - Révision des 9 baies, 1985-1986
          - Aménagement de l’accès des décors, 1985-1987
          - Réfection partielle des installations de sonorisation du Grand Théâtre, 1986-1988
          - Modifications des régies du Grand théâtre, 1989
          - Création d’un couloir de liaison entre la Grande Salle et la salle Gémier, 1989
          - Remplacement des jeux d’orgue du grand théâtre et du pupitre de commande de la salle Gémier, 1989
      - Aile de Passy, 1978-1988; 20110282/46
        - Mise en conformité de l’électricité, 1985-1988
        - Musée de la Marine: réfection de la verrière de la galerie courbe de l’aile Passy, 1985
        - Musée de l’Homme: aménagement d’un entresolement au 3ème étage du musée de l’homme, 1978-1980
    - Palais d'Iéna, 1978-1987; 20110282/46
      - Rénovation des installations électriques, 1985-1987
      - Rénovation des aérothermes de la salle des hypostyles du 1er étage et des pompes de circulation de la chaufferie, 1985-1987
    - Palais de l'Alma, 1982-1991; 20110282/47
      - Réfection du mur de la clôture sur la rue de l’Université, 1982-1983
      - Réfection des appartements de service, 1984
      - Contrat d’étude des installations de chauffage, 1985
      - Ravalement des façades, cour de la maréchalerie et façade retour du manège côté rue de l’Université, 1988
      - Aménagement de bureaux au rez-de-chaussée et à l'entresol, 1989-1991
    - Palais de l'Elysée, 1982-1991; 20110282/47
      - Réfection de la loge d’honneur et installation d’un portique, 1982
      - Réfection des façades de la salle des fêtes et création de locaux enterrés, 1984
      - Restauration intérieure de la salle des fêtes et aménagement des annexes, 1984
      - Sécurité du parc et mise en conformité des bureaux du service intérieur du rez-de-chaussée ouest, 1984
      - Modification de la petite verrière du jardin d’hiver, 1984-1985
      - Construction d’un local enterré de télécommunications, 1984-1985
      - Réfection des lanternes de la cour d’honneur, 1984-1985
      - Sécurité du parc et mise en conformité des bureaux de sécurité et des bureaux du service intérieur, 1984-1986
      - Eclairage des portraits, 1985
      - Chauffage et ventilation de la crèche, 1985-1986
      - Aménagement de bureau au rez-de-chaussée de l’aile est, bureau de Mme Mitterrand, 1985
      - Restauration des balustrades de la cour de l’est et raccordement pour terrasson, 1985
      - Réfection de l’escalier principal, 1986
    - Palais-Royal, 1980-1990; 20110282/48
      - Réfection des balustrades [photographies], 1980-1981
      - Réfection de statues, 1981-1987
      - Remise en état de la galerie de Beaujolais endommagée lors de l’attentat contre le Grand Véfour, 1984
      - Travaux hydrauliques et d’assainissement préalables à l’installation de l’œuvre monumentale du sculpteur Buren, 1986
      - Système de protection anti-intrusion, 1986-1987
      - Etude générale préalable à la restauration du clos et du couvert de la partie Etat: premier rapport consacré aux galeries et péristyles de la cour d'honneur, 1986-1989